臺灣臺中地方法院刑事裁定
                                     110年度撤緩字第29號
聲  請  人  臺灣臺中地方檢察署檢察官
受  刑  人  楊尚錞




上列聲請人因受刑人妨害性自主案件（臺灣彰化地方法院108年
度侵簡字第16號），聲請撤銷緩刑之宣告（110年度執聲字第473
號、110年度執助字第287號），本院裁定如下：
    主    文
聲請駁回。
    理    由
一、本件聲請意旨略以：受刑人甲○○因妨害性自主案件，經臺灣
    彰化地方法院於民國108年12月6日以108年度侵簡字第16號
    判決判處有期徒刑7月，緩刑3年，於108年12月31日確定在
    案。受刑人於緩刑期間內應依判決附件所示內容履行，惟據
    被害人之法定代理人據狀表示僅獲部分賠償（109年1月至5
    月，共5期），餘至今未依約履行。受刑人所為已合刑法第7
    5條之1第1項第4款所定得撤銷緩刑宣告之原因，爰依刑事訴
    訟法第476條規定，聲請撤銷受刑人前開緩刑之宣告等語。
二、按緩刑宣告，得斟酌情形命犯罪行為人向被害人支付相當數
    額之財產或非財產上之損害賠償；受緩刑之宣告而有違反刑
    法第74條第2項第1款至第8款所定負擔情節重大，足認原宣
    告之緩刑難收其預期效果，而有執行刑罰之必要者，得撤銷
    其緩刑宣告，刑法第74條第2項第3款、第75條之1第1項第4
    款分別定有明文。至於違反第74條第2項第1款至第8款所定
    負擔「情節重大」者，依該條增訂理由，係指受判決人顯有
    履行負擔之可能，而隱匿或處分其財產、故意不履行、無正
    當事由拒絕履行或顯有逃匿之虞等情事而言，且除須符合刑
    法第75條之1第1項各款之要件外，該條並採裁量撤銷主義，
    亦即就緩刑宣告是否得撤銷一事，賦予法院裁量撤銷與否之
    權限，而併予規定實質要件為「足認原宣告之緩刑難收其預
    期效果，而有執行刑罰之必要」，供作審認標準。準此，受
    刑人雖違反刑法第74條第2項第1款至第8款所定之負擔，然
    此一「得」撤銷緩刑之情形，法官仍應依職權本於合目的性
    之裁量，妥適審酌受刑人於緩刑期間內違反該負擔之情節是
    否重大，是否已難收其預期之效果，而有執行刑罰之必要，
    非謂受刑人一有違反負擔之行為，即應撤銷該緩刑之宣告。
三、經查：
  ㈠受刑人前因妨害性自主案件，經臺灣彰化地方法院於108年12
    月6日以108年度侵簡字第16號判決判處有期徒刑7月，緩刑3
    年，緩刑期間交付保護管束，並依附件所示內容【即被告願
    給付代號0000-000000（甲女）及代號0000-000000A（乙女
    ）新臺幣（下同）貳拾參萬元。給付方式：第一期至第十二
    期按月給付伍仟元，第一期於民國109年1月15日前給付，第
    二期至第十二期按月於每月15日前給付；第十三期起按月於
    每月15日前給付壹萬元；如一期未履行視為全部到期。上開
    款項由被告匯入田中郵局帳號00000000000000號，戶名乙女
    之帳戶】履行，於108年12月31日確定等情，有上開刑事案
    件之判決書及臺灣高等法院被告前案紀錄表等在卷可憑。
  ㈡嗣經被害人之法定代理人於110年1月8日具狀表示，受刑人於
    109年1月22日至109年5月13日期間，陸續匯入5筆金額，每
    筆5,000元，共計25,000元後，迄至具狀時止未再收到受刑
    人匯入任何款項，並提出相關存摺影本為證（見109年度執
    緩字第50號彌封資料），可見受刑人確有未依上開判決附件
    所示內容，自109年6月15日起即未按月於每月15日前給付5,
    000元之情形，堪認其有違反刑法第74條第2項第3款所定負
    擔。
  ㈢本院於110年3月23日訊問程序時，通知受刑人到庭陳述意見
    ，經受刑人陳述略以：本件妨害性自主案件，伊總計已賠償
    40餘萬元；判決當時約定賠償之23萬元，伊自109年6月起至
    9月沒有付款，是因為伊收入不夠，後來於109年9月30日因
    另案入監執行，已經沒有收入，所以沒有辦法賠償給被害人
    等語。而受刑人確因過失致死案件，經本院於109年3月31日
    以108年度交訴字第330號判決判處有期徒刑10月，案經上訴
    後，經臺灣高等法院臺中分院於109年7月30日以109年度交
    上訴字第1404號判決上訴駁回，受刑人乃於109年9月30日入
    監執行，直至目前仍在執行中等情，有上開判決書、臺灣高
    等法院被告前案紀錄表存卷可考。復參以受刑人因本件妨害
    性自主案件，經調解成立後，雙方約定之賠償金額為60萬元
    ，受刑人於判決前已賠償37萬元，加計前開於109年1月22日
    至109年5月13日期間所賠償之25,000元後，迄今共計賠償39
    5,000元，已達應賠償總額60萬元之65.8%，其支付總額已達
    相當比例。由上可見，受刑人確係因另案過失致死案件身陷
    囹圄，經濟狀況突生變故，致無法於期限內履行前開判決附
    件所示之賠償內容。
  ㈣再者，上開臺灣彰化地方法院108年度侵簡字第16號判決，係
    於108年12月31日確定，緩刑期滿日為111年12月30日，而受
    刑人上開過失致死案件之縮刑期滿日為110年7月29日，距緩
    刑屆滿日尚有1年餘之時間，倘受刑人於此期間得以順利覓
    得工作而給付予被害人，即有助於被害人損害之填補；反之
    ，若嗣後已有能力仍未履行或其它可認違反情節重大故原宣
    告緩刑難收其預期效果之情事，檢察官亦有充裕時間得聲請
    撤銷。
四、綜上，受刑人雖未於期限內履行上開負擔，然其既非顯有能
    力卻故意不履行，又無隱匿、處分財產或逃匿之情，難認已
    有違反緩刑所附負擔情節重大之情形。此外，聲請人復未舉
    出具體事例佐證受刑人原受之緩刑宣告確有難收其預期效果
    ，而有執行刑罰之必要。從而，本件聲請於法尚有未合，應
    予駁回。
五、依刑事訴訟法第220條、第476條，裁定如主文。
中    華    民    國   110    年    3     月    29    日
                  刑事第十二庭  法  官  林芳如
以上正本證明與原本無異。
如不服本裁定，應於收受送達後5日內向本院提出抗告狀。（應
附
繕本）
                                書記官  張玉楓

中    華    民    國   110    年    3     月    29    日